【裁判字號】    99,台上,1445
【裁判日期】    990311
【裁判案由】    家暴妨害性自主
【裁判全文】
最高法院刑事判決            九十九年度台上字第一四四五號
上  訴  人  甲○○
上列上訴人因家暴妨害性自主案件，不服台灣高等法院中華民國
九十七年二月二十九日第二審更審判決（九十六年度上更(一)字第
九四二號，起訴案號：台灣士林地方法院檢察署九十二年度偵字
第八七八四號），提起上訴，本院判決如下：
    主  文
原判決撤銷，發回台灣高等法院。
    理  由
本件原判決撤銷第一審之科刑判決，改判論處上訴人甲○○連續
對於未滿十四歲之女子為猥褻之行為罪刑，固非無見。
惟按：科刑之判決書，須將認定之犯罪事實詳為記載，然後於理
由內說明其所憑之證據及認定之理由，使事實與理由兩相一致，
方為合法，倘事實已有及，而理由內未加說明，是為理由不備
，理由內已加說明，而事實無此記載，則理由失其依據，揆諸刑
事訴訟法第三百七十九條第十四款規定，其判決當然為違背法令
。本件原判決認定上訴人自民國九十年間起至九十二年○月○○
日止，連續多次將被害人Ａ１（○○○年○月生，真實姓名年籍
詳卷）抱坐在其大腿上，再以手撫摸Ａ１胸部、陰部表面，並自
己上下晃動身體，以資滿足性慾等情（見原判決事實(二)）。惟Ａ
１於九十二年○月○○○日警詢時陳稱上訴人第一次對伊為猥褻
行為係在「一年前左右」（見偵查卷第九頁），於檢察官偵查時
則稱「忘記了」等語（見偵查卷第四九頁反面）；另證人即Ａ１
之母則證稱係在九十二年○月○○日始發現等情（見偵查卷第二
一、二二頁），則依其二人之陳述，似無從得出上訴人自「九十
年」間起即開始猥褻Ａ１之結論。原判決理由內復未說明認定上
訴人自「九十年」間起即開始猥褻Ａ１所依憑之證據及得心證之
理由，逕為前述之認定，自有判決理由不備之違誤，且就上訴人
猥褻Ａ１之次數，未為具體明確之認定，亦不足為適用法律之依
據。本院前次發回意旨已予指明，原判決仍未予調查說明，致原
有之瑕疵依然存在，自屬無可維持。上訴意旨，執此指摘原判決
違背法令，非無理由，應認仍有撤銷發回更審之原因。又司法機
關所製作必須公開之文書，不得揭露足以識別遭受兒童及少年福
利法第三十條或第三十六條第一項各款行為兒童及少年身分之資
訊，此觀同法第四十六條第二項、第一項之規定自明。查原判決
於事實欄內已敘明被害人Ａ１、Ａ２之出生年月及與上訴人之關
係，於
當事人欄復詳載上訴人之姓名、年籍及住所，顯然已足以識別Ａ
１、Ａ２之身分，自有未當，案經發回，併請注意。
據上論結，應依刑事訴訟法第三百九十七條、第四百零一條，判
決如主文。
中    華    民    國  九十九  年    三    月   十一   日
                      最高法院刑事第十一庭
                          審判長法官  石  木  欽
                                法官  洪  佳  濱
                                法官  韓  金  秀
                                法官  段  景  榕
                                法官  周  煙  平
本件正本證明與原本無異
                                      書  記  官
中    華    民    國  九十九  年    三    月   十八   日
                                                      Ｑ

司法院資訊處製作；財團法人民間司法改革基金會備份。
